【裁判字號】    97,訴,1624
【裁判日期】    970711
【裁判案由】    毒品危害防制條例
【裁判全文】
臺灣板橋地方法院刑事判決              97年度訴字第1624號
公  訴  人  臺灣板橋地方法院檢察署檢察官
被      告  甲○○
上列被告因違反毒品危害防制條例案件，經檢察官提起公訴（97
年度毒偵字第1620號），因被告於本院準備程序中為有罪之陳述
，本院告知被告簡式審判程序之旨，並聽取當事人之意見後，經
合議庭裁定由受命法官獨任進行簡式審判程序，並判決如下：
    主  文
甲○○施用第一級毒品，累犯，處有期徒刑拾月，扣案之注射針
筒貳支、分裝袋壹只，均沒收；又施用第二級毒品，累犯，處有
期徒刑陸月。應執行有期徒刑壹年貳月，扣案之注射針筒貳支、
分裝袋壹只，均沒收。
    事  實
一、甲○○前因施用毒品案件，經臺灣嘉義地方法院以八十九年
    度毒聲字第六五四號裁定送觀察、勒戒後，因認無繼續施用
    毒品傾向，於民國八十九年五月二十六日釋放出所，並由臺
    灣嘉義地方法院檢察署檢察官於同日以八十九年度毒偵字第
    七一三號為不起訴處分確定；復因施用毒品案件，經同法院
    以八十九年度毒聲字第一八五七號裁定送觀察、勒戒後，因
    認無繼續施用毒品傾向，於九十年一月二十九日釋放出所，
    並經同署於同日以八十九年度毒偵字第一七三一號、第一七
    五六號不起訴處分確定。另因竊盜案件，經臺灣彰化地方法
    院於九十四年八月三十日以九十四年度斗簡字第三二六號刑
    事判決判處有期徒刑六月，於九十四年十二月十二日判決確
    定；再因於九十四年四月十六日起至九十四年九月間犯施用
    毒品罪，經臺灣彰化地方法院於九十五年二月十七日以九十
    五年度簡字第三十號刑事簡易判決判處有期徒刑六月，於九
    十五年四月三日判決確定，嗣上開二案經定應執行刑為有期
    徒刑十月；復因施用毒品案件，經臺灣嘉義地方法院於九十
    五年六月十三日以九十五年度訴字第三十四號判決判處有期
    徒刑八月，於九十五年四月七日判決確定，並接續執行，甫
    於九十六年五月十五日因縮短刑期假釋出監，交付保護管束
    ，於九十六年十一月八日觀護期滿視為執行完畢（致使本件
    構成累犯）。詎其猶不知悔改，於前次觀察、勒戒執行完畢
    釋放（九十年一月二十九日）後五年內（自九十四年四月十
    六日某時起迄九十四年九月底某日止）再犯施用毒品罪經臺
    灣彰化地方法院以九十五年度簡字第三十號刑事簡易判決判
    刑確定，竟又基於施用第二級毒品甲基安非他命之犯意，於
    九十七年一月二十九日某時許在臺北縣樹林市○○街二巷二
    號四樓住處，以將甲基安非他命置入玻璃球內燒烤後吸食其
    煙霧之方式，施用甲基安非他命一次。另於九十七年一月三
    十一日上午某時許，基於施用第一級毒品海洛因之犯意，在
    上址以將海洛因用水稀釋後置入針筒內注射之方式，施用海
    洛因一次（起訴書載為於九十七牛一月三十一日為警採尿往
    前回溯二十六小時、九十六小時內之某時許，在不詳地點，
    分別施用第一級毒品海洛因、第二級毒品甲基安非他命）。
    嗣於九十七年一月三十一日上午十一時三十五分許，經警在
    上址執行搜索，扣得注射針筒二支、分裝袋一只，復經採集
    其尿液送驗而查悉上情。
二、案經臺北市政府警察局信義分局報告臺灣板橋地方法院檢察
    署檢察官偵查起訴。因甲○○於本院準備程序中為有罪之陳
    述，經本院合議庭裁定以簡式審判程序審理。
    理  由
一、訊據被告甲○○對於前揭犯罪事實均坦承不諱，經查：
（一）被告經警採尿送台灣尖端先進生技醫藥股份有限公司，以
      EIA 酵素免疫分析法篩檢、GC/MS 氣相層析質譜儀分析法
      確認檢驗結果，呈嗎啡及甲基安非他命陽性反應，有該公
      司九十七年二月二十二日出具之濫用藥物檢驗報告、贓證
      物品清單各一紙在卷可參（見偵查卷第四十四頁、第四十
      八頁）。復查：
  １、海洛因施用入人體後水解還原成嗎啡，再循嗎啡之代謝方
      式排出體外，業據行政院衛生署藥物食品檢驗局以七三藥
      檢壹字第○三○二二一號函說明綦詳，且尿液中能否驗出
      嗎啡陽性反應，與其投與量、投與途徑、採尿時間、個人
      體質及檢測方法之靈敏度有關，國外曾有文獻報導注射六
      毫克之海洛因鹽酸鹽，其代謝物嗎啡之平均可檢出時限約
      為二十六小時，亦經行政院衛生署藥物食品檢驗局於八十
      一年九月八日以（八一）藥檢壹字第八一一四八八五號函
      釋明在案。
  ２、甲基安非他命經口服投與後，約百分之七十於二十四小時
      內自尿中排出，約百分之九十於九十六小時內自尿中排出
      ，由於目前國內尿液中甲基安非他命之檢驗僅為鑑定其是
      否呈陽性反應，尚未定其含量，且甲基安非他命成分之檢
      出與其投與方式、投與量、個人體質、採尿時間與檢測儀
      器之精密度等諸多因素有關，因此僅憑尿液中呈甲基安非
      他命陽性反應，並無法確實推算吸食時間距採集時間之長
      短，惟依上述資料推斷，最長可能不會超過四日即九十六
      小時，此經行政院衛生署藥物食品檢驗局於八十一年二月
      八日以（八一）藥檢壹字第○○一一五六號函釋明在案。
  ３、前揭尿液檢驗報告載明係以GC/MS （即氣相層析質譜儀分
      析法）方法作為確認檢驗之方式，而該方法之原理係檢品
      經氣化後，通過層析管分離純化，再將純化後之成分循序
      送入質譜儀做個別鑑定。因質譜儀所測定之圖譜，在化學
      上被公認具有指紋特性，故可據以完全判定該檢品係為何
      種化合物。是以氣相層析質譜儀（GC/MS） 作藥物及其代
      謝產物之定性及定量分析，幾乎不會有偽陽性反應產生，
      此經台北榮民總醫院於八十三年四月七日以八三北總內字
      第三○五九號函釋明在案。
  ４、準此被告之尿液經以氣相層析質譜儀分析法檢驗，既係呈
      嗎啡及甲基安非他命陽性反應，顯見被告應有在前揭犯罪
      時間施用第一級毒品海洛因及第二級毒品甲基安非他命之
      行為甚明。
（二）被告前因施用毒品案件，經臺灣嘉義地方法院以八十九年
      度毒聲字第一八五七號裁定送觀察、勒戒後，因認無繼續
      施用毒品傾向，於九十年一月二十九日釋放出所，並經臺
      灣嘉義地方法院檢察署於同日以八十九年度毒偵字第一七
      三一號、第一七五六號不起訴處分確定，復於上開觀察、
      勒戒執行完畢釋放後，五年內因連續施用第二級毒品案件
      ，經臺灣彰化地方法院以九十五年度簡字第三○號刑事簡
      易判決判處有期徒刑六月，於九十五年四月三日判決確定
      ，此有臺灣高等法院被告前案紀錄表一份在卷可按。其於
      前次強制戒治執行完畢釋放後，五年內因犯施用毒品罪經
      法院判刑確定，而再犯本件施用第一級毒品海洛因、第二
      級毒品甲基安非他命之事實，堪以認定。從而，本件事證
      明確，被告犯行洵堪認定，應予依法論科。
二、按海洛因、甲基安非他命分屬毒品危害防制條例第二條第二
    項第一款所規定之第一級毒品及同條項第二款所規定之第二
    級毒品，核被告施用海洛因、甲基安非他命之行為，分別係
    犯毒品危害防制條例第十條第一項之施用第一級毒品罪及同
    條第二項之施用第二級毒品罪。其持有毒品之低度行為，應
    為施用毒品之高度行為所吸收，均不另論罪。被告所犯上開
    二罪間，犯意各別，罪名互異，應分論併罰。又被告有如事
    實欄所載刑事科刑及執行紀錄，於九十六年五月十五日因縮
    短刑期假釋出監，交付保護管束，並於九十六年十一月八日
    觀護期滿視為執行完畢，有上開臺灣高等法院被告前案紀錄
    表一份在卷可憑，其於受有期徒刑之執行完畢後，五年以內
    故意再犯本件有期徒刑以上之罪，為累犯，應依刑法第四十
    七條第一項之規定加重其刑。本院審酌被告施用毒品，足以
    戕害其身心，滋生其他犯罪，惡化治安，嚴重損及公益，且
    被告前曾犯施用毒品罪，業經觀察、勒戒執行完畢、刑事判
    決確定，仍未戒斷其施用毒品之惡習，竟再為本件施用毒品
    犯行，顯見其不思悔改，惟其施用毒品行為於本質上係屬自
    我戕害行為，反社會性之程度應屬較低及其犯後坦承犯行，
    態度尚稱良好等一切情狀，分別量處如主文所示之刑，並定
    應執行刑，以資懲儆。
三、扣案注射針筒二支及分裝袋一只係用於注射、包裹毒品海洛
    因，乃供施用毒品海洛因所用或預備之物，且均為被告所有
    ，此據被告於本院審理時供明在卷，爰依刑法第三十八條第
    一項第二款規定，併予宣告沒收。
據上論斷，應依刑事訴訟法第二百七十三條之一第一項、第二百
九十九條第一項前段，毒品危害防制條例第十條第一項、第二項
、第二十三條第二項，刑法第十一條前段、第四十七條第一項、
第五十一條第五款、第三十八條第一項第二款，判決如主文。
本案經檢察官謝岳龍到庭執行職務。
中    華    民    國    97    年    7     月    11    日
                刑事第十五庭    法  官  劉  安  榕
以上正本證明與原本無異
如不服本判決，應於判決送達後10日內向本院提出上訴狀（應附
繕本），上訴於臺灣高等法院。
                                書記官  陳  盈  真
中    華    民    國    97    年    7     月    14    日
附錄本案論罪科刑法條全文：
毒品危害防制條例第10條
施用第一級毒品者，處六月以上五年以下有期徒刑。
施用第二級毒品者，處三年以下有期徒刑。


司法院資訊處製作；財團法人民間司法改革基金會備份。
